臺灣板橋地方法院交通事件裁定　　　　96年度交聲字第1608號
原處分機關　臺北市交通事件裁決所
異　議　人
即受處分人　甲○○
上列異議人即受處分人因違反道路交通管理處罰條例案件，對於
臺北市交通事件裁決所民國96年10月1 日所為之北市裁二字第裁
22─C00000000號處分，聲明異議，本院裁定如下：
    主  文
異議駁回。
    理  由
一、按汽車（包括機器腳踏車）駕駛人，行經有燈光號誌管制之
　　交岔路口闖紅燈者，處新臺幣（下同）一千八百元以上五千
    四百元以下罰鍰。又汽車駕駛人違反本條例第五十三條規定
    者，除依原條款處罰鍰外，並予記違規點數三點，原處分機
    關裁決時之道路交通管理處罰條例第五十三條第一項、第六
    十三條第一項第三款分別定有明文。
二、本件原處分認異議人即受處分人甲○○騎乘車號ＵＴＪ─六
    五八號輕型機車，於民國九十六年八月十九日十四時五十分
    許，行經有燈光號誌管制之臺北縣中和市○○路、防汛道口
    闖紅燈，經臺北縣政府警察局中和分局員山派出所執勤員警
    當場攔停舉發。受處分人於應到案日期前提出申訴，經原處
    分機關函請舉發機關調查結果，仍認受處分人有上開闖紅燈
    之違規行為，原處分機關乃依道路交通管理處罰條例第五十
    三條第一項、第六十三條第一項第三款（原裁決書漏未記載
    第一項第三款，惟不影響其裁決效力）及違反道路交通管理
    事件統一裁罰基準表規定，裁處罰鍰一千八百元，並記違規
    點數三點。
三、異議意旨略以：警察攔停時，剛好行駛至二個紅燈中間，當
    時是綠燈，警察請我拿證件出來後，第二個紅燈才亮，係警
    察判斷錯誤始認定我闖紅燈云云。
四、經查：
（一）異議人於前揭時、地騎乘車號ＵＴＪ─六五八號輕型機車
      ，沿臺北縣中和市○○道往土城方向行駛，行經防汛道與
      中正路五八九巷口闖紅燈逕行穿越，為臺北縣政府警察局
      中和分局員山派出所執勤員警當場攔停舉發之事實，業據
      證人即本件舉發員警廖勝祥於本院調查時到庭結證稱：「
      異議人闖越的紅燈是Ｂ（即庭呈照片第一張所示燈號），
      我站在高架橋下六三七巷口，我身旁的Ｃ與Ｂ號誌是一致
      的，我是看六三七巷的Ａ燈號來判斷異議人闖紅燈，因為
      Ａ燈號與Ｂ、Ｃ燈號剛好是相反的，如果Ａ燈號是綠燈，
      就表示中正路五八九及六七三巷是可以通車，而異議人所
      行進防汛道上的Ｂ、Ｃ燈號則是紅燈，不可以通行。當時
      我第一眼看到異議人時，還沒走到中正路五八九巷口，而
      是等我看到六三七巷Ａ指號綠燈時，異議人才通過上開巷
      口，我攔停異議人時，她說她沒有闖紅燈，我比六三七巷
      口說那邊已經綠燈很久了，且我記得那時五八九巷口那邊
      有一輛廂型車，行進方向已經綠燈正要通過，因為異議人
      闖紅燈還讓異議人先行」等語綦詳（見本院九十六年十二
      月十二日訊問筆錄），並有現場圖一份、現場照片四幀、
      臺北縣政府警察局北縣警交字第Ｃ00000000號舉
      發違反道路交通管理事件通知單影本一紙、臺北縣政府警
      察局中和分局九十六年九月十七日北縣警中申字第○九六
      ○○四三七一三號書函影本一件在卷可稽。
（二）按燈光號誌之違反，其所需之舉證狀態稍縱即逝，除設有
      感應照相之路口外，事後無法還原現場狀態，職是，舉發
      當時現場之值勤員警自屬交通案件之重要證人。參酌員警
      執行公務時，本身即受有行政懲處責任之監督，其到庭具
      結作證，更係以刑事責任擔保其證言之真實性，復衡諸證
      人與異議人並不認識，亦無任何嫌隙可言，應無設詞攀誣
      ，或虛構違規事實以陷害異議人之理，而證人廖勝祥雖無
      法直接看見異議人行向之號誌燈相，惟經本院詢及異議人
      有無可能闖黃燈？或是Ａ、Ｂ、Ｃ均為紅燈時穿越？證人
      證稱：因為該路口有依照路口淨空原則，設計四面紅燈，
      約有二至三秒鐘，也就是Ａ、Ｂ、Ｃ都是紅燈的情形，之
      後六三七巷Ａ燈號變換通行綠燈，Ｂ、Ｃ就維持在紅燈，
      其後六三七巷Ａ燈號變黃燈，Ｂ、Ｃ還是紅燈，Ａ燈號變
      紅燈，Ｂ、Ｃ還是紅燈，再來Ｂ、Ｃ變換為綠燈，Ａ燈號
      紅燈，之後Ｂ、Ｃ變黃燈，Ａ維持紅燈，最後Ａ、Ｂ、Ｃ
      變紅燈，為一個時向循環。我當天執行取締重點違規，主
      要是針對闖紅燈及酒駕，於四面紅燈路口淨空期間，不會
      取締闖紅燈，一定都是等Ａ燈號綠燈時，才會攔查闖越Ｂ
      燈號紅燈之違規者等語，依證人上開所述該路口之號誌燈
      相變換情形，可知異議人行向之燈號若係綠燈，證人目視
      所及之燈號必為紅燈，況且取締闖紅燈為證人當天主要勤
      務事項，其就該路口燈號之觀察程度自較平常更為專注，
      輔以當時僅異議人一部機車違規，尚有多部車輛均已停在
      五八九巷口停止線內之情形，自可排除證人因號誌燈相轉
      換間之秒差而誤判之可能，則證人攔停異議人時其所觀察
      之Ａ燈號既已轉換成綠燈一段時間，堪認異議人通過上開
      路口時其行車方向之Ｂ燈號確為紅燈無誤，異議人空言否
      認上開違規行為，所辯自無足取。
五、綜上，本件事證明確，異議人駕車行經有燈光號誌管制之交
    岔路口闖紅燈之違規事實，堪以認定。從而，原處分機關據
    以援引前開規定，裁處異議人罰鍰一千八百元，並記違規點
    數三點，於法並無違誤。本件異議為無理由，應予駁回。
據上論斷，應依道路交通案件處理辦法第十九條，裁定如主文。
中　　華　　民　　國　　96　　年　　12　　月　　31　　日
                  交通法庭  法　官  劉  安  榕
上列正本證明與原本無異。
如不服本裁定，應於裁定送達後五日內敘明抗告理由，向本院提
出抗告狀。
                            書記官  楊  馥  如
中　　華　　民　　國　　96　　年　　12　　月　　31　　日
